## Autoencoder Adversarial (encode-decode)

Este exemplo mostra como treinar e usar um Autoencoder Adversarial (AAE) no modo encode-decode: o modelo comprime janelas de p para k dimensões e, em seguida, reconstrói de volta para p, permitindo avaliar o erro de reconstrução.

Pré‑requisitos
- Python com PyTorch acessível via reticulate
- Pacotes R: daltoolbox, tspredit, daltoolboxdp, ggplot2

Notas rápidas
- Avaliação: qualidade de reconstrução medida, por exemplo, via R² e MAPE por coluna da janela.
- Hiperparâmetros: `num_epochs`, `batch_size` influenciam convergência e estabilidade adversarial.

```{r}
# Instalando dependências do exemplo (se necessário)
install.packages("tspredit")
install.packages("daltoolboxdp")
```

```{r}
# Carregando pacotes necessários
library(daltoolbox)
library(tspredit)
library(daltoolboxdp)
library(ggplot2)
```

```{r}
# Conjunto de dados de exemplo (série -> janelas)
data(tsd)

sw_size <- 5                      # tamanho da janela deslizante (p)
ts <- ts_data(tsd$y, sw_size)     # converte série em janelas com p colunas

ts_head(ts)
```

```{r}
# Normalização (min-max por grupo)
preproc <- ts_norm_gminmax()
preproc <- fit(preproc, ts)
ts <- transform(preproc, ts)

ts_head(ts)
```

```{r}
# Divisão em treino e teste
samp <- ts_sample(ts, test_size = 10)
train <- as.data.frame(samp$train)
test  <- as.data.frame(samp$test)
```

```{r}
# Criando o autoencoder adversarial (encode-decode): 5 -> 3 -> 5 dimensões
auto <- autoenc_adv_ed(5, 3, batch_size = 3, num_epochs = 1500)

# Treinando o modelo
auto <- fit(auto, train)
```

```{r}
# Curvas de aprendizado (perda de treino e validação por época)
fit_loss <- data.frame(
  x = 1:length(auto$train_loss),
  train_loss = auto$train_loss,
  val_loss = auto$val_loss
)
grf <- plot_series(fit_loss, colors = c('Blue', 'Orange'))
plot(grf)
```

```{r}
# Testando o autoencoder (reconstrução)
# Mostra amostras do conjunto de teste e a reconstrução gerada (p colunas)
print(head(test))
result <- transform(auto, test)
print(head(result))
```

```{r}
# Métricas de reconstrução por coluna: R² e MAPE
# Observação: MAPE pode ser sensível a valores próximos de zero.
result <- as.data.frame(result)
names(result) <- names(test)
r2 <- c()
mape <- c()
for (col in names(test)){
  r2_col <- cor(test[col], result[col])^2
  r2 <- append(r2, r2_col)
  mape_col <- mean((abs((result[col] - test[col]))/test[col])[[col]])
  mape <- append(mape, mape_col)
  print(paste(col, 'R2 teste:', r2_col, 'MAPE:', mape_col))
}
print(paste('Médias R2 teste:', mean(r2), 'MAPE:', mean(mape)))
```

