## Autoencoder com Denoising (encode-decode)

Este exemplo demonstra como usar um autoencoder com ruído (denoising) para codificar e reconstruir janelas da série temporal, permitindo avaliar a qualidade da reconstrução sob ruído.

Pré‑requisitos
- Python com PyTorch acessível via reticulate
- Pacotes R: daltoolbox, tspredit, daltoolboxdp, ggplot2
 
 Notas rápidas
 - O ruído é aplicado na entrada durante o treino; na inferência, a reconstrução tende a ser mais suave.
 - Métricas por coluna (R² e MAPE) ajudam a verificar robustez por passo.
```{r}
# Denoising Autoencoder transformation (encode-decode)

# Considering a dataset with $p$ numerical attributes. 

# The goal of the autoencoder is to reduce the dimension of $p$ to $k$, such that these $k$ attributes are enough to recompose the original $p$ attributes. However from the $k$ dimensionals the data is returned back to $p$ dimensions. The higher the quality of autoencoder the similiar is the output from the input. 

# installing packages

install.packages("tspredit")
install.packages("daltoolboxdp")
```

```{r}
# Carregando pacotes
library(daltoolbox)
library(tspredit)
library(daltoolboxdp)
library(ggplot2)
```

```{r}
# Dataset de exemplo (série -> janelas) 

data(tsd)

sw_size <- 5
ts <- ts_data(tsd$y, sw_size)

ts_head(ts)
```

```{r}
# Normalização (min-max por grupo)

preproc <- ts_norm_gminmax()
preproc <- fit(preproc, ts)
ts <- transform(preproc, ts)

ts_head(ts)
```

```{r}
# Divisão treino/teste

samp <- ts_sample(ts, test_size = 10)
train <- as.data.frame(samp$train)
test <- as.data.frame(samp$test)
```

```{r}
# Treinando autoencoder (reduz 5 -> 3)

auto <- autoenc_denoise_ed(5, 3)

auto <- fit(auto, train)
```

```{r}
fit_loss <- data.frame(x=1:length(auto$train_loss), train_loss=auto$train_loss,val_loss=auto$val_loss)

grf <- plot_series(fit_loss, colors=c('Blue','Orange'))
plot(grf)
```

```{r}
# Testando autoencoder
# Apresentando o conjunto de teste e exibindo reconstrução

print(head(test))
result <- transform(auto, test)
print(head(result))
```

```{r}
result <- as.data.frame(result)
names(result) <- names(test)
r2 <- c()
mape <- c()
for (col in names(test)){
  r2_col <- cor(test[col], result[col])^2
  r2 <- append(r2, r2_col)
  mape_col <- mean((abs((result[col] - test[col]))/test[col])[[col]])
  mape <- append(mape, mape_col)
  print(paste(col, 'R2 teste:', r2_col, 'MAPE:', mape_col))
}
print(paste('Médias R2 teste:', mean(r2), 'MAPE:', mean(mape)))
```
 
```{r}
# Observação: ajuste do nível de ruído impacta a capacidade de reconstrução.
```

