## Autoencoder com Denoising (encode)

Este exemplo demonstra como usar um autoencoder com ruído (denoising) para aprender uma codificação robusta das janelas da série temporal. Durante o treino, ruído é adicionado à entrada.

Pré‑requisitos
- Python com PyTorch acessível via reticulate
- Pacotes R: daltoolbox, tspredit, daltoolboxdp, ggplot2
 
 Notas rápidas
 - Ideia: adicionar ruído na entrada e treinar o modelo para recuperar o sinal limpo.
 - Benefício: representações latentes mais robustas a perturbações.
```{r}
# Denoising Autoencoder transformation (encode)

# Considering a dataset with $p$ numerical attributes. 

# The goal of the autoencoder is to reduce the dimension of $p$ to $k$, such that these $k$ attributes are enough to recompose the original $p$ attributes. 

# installing packages

install.packages("tspredit")
install.packages("daltoolboxdp")
```

```{r}
# Carregando pacotes
library(daltoolbox)
library(tspredit)
library(daltoolboxdp)
library(ggplot2)
```

```{r}
# Dataset de exemplo (série -> janelas) 

data(tsd)

sw_size <- 5
ts <- ts_data(tsd$y, sw_size)

ts_head(ts)
```

```{r}
# Normalização (min-max por grupo)

preproc <- ts_norm_gminmax()
preproc <- fit(preproc, ts)
ts <- transform(preproc, ts)

ts_head(ts)
```

```{r}
# Divisão treino/teste

samp <- ts_sample(ts, test_size = 10)
train <- as.data.frame(samp$train)
test <- as.data.frame(samp$test)
```

```{r}
# Treinando autoencoder (reduz 5 -> 3)

auto <- autoenc_denoise_e(5, 3, num_epochs=1500)

auto <- fit(auto, train)
```

```{r}
fit_loss <- data.frame(x=1:length(auto$train_loss), train_loss=auto$train_loss,val_loss=auto$val_loss)

grf <- plot_series(fit_loss, colors=c('Blue','Orange'))
plot(grf)
```
 
```{r}
# A convergência deve ser estável; ruído em excesso pode dificultar o ajuste.
```

```{r}
# Testando autoencoder
# Apresentando o conjunto de teste e exibindo codificação

print(head(test))
result <- transform(auto, test)
print(head(result))
```

