## Autoencoder Variacional (encode)

Este exemplo usa um Autoencoder Variacional (VAE) para aprender representações latentes de janelas de série temporal. O VAE reduz de p para k dimensões e regulariza o espaço latente para aproximar uma distribuição alvo (ex.: normal padrão) via termo KL.

Pré‑requisitos
- Python com PyTorch acessível via reticulate
- Pacotes R: daltoolbox, tspredit, daltoolboxdp, ggplot2

Notas rápidas
- Perda: reconstrutiva + divergência KL entre a distribuição latente e a prior.
- Útil para gerar representações contínuas e bem comportadas no espaço latente.

```{r}
# Instalando dependências do exemplo (se necessário)
#install.packages("tspredit")
#install.packages("daltoolboxdp")
```

```{r}
# Carregando pacotes necessários
library(daltoolbox)
library(tspredit)
library(daltoolboxdp)
library(ggplot2)
```

```{r}
# Conjunto de dados de exemplo (série -> janelas)
data(tsd)

sw_size <- 5                      # tamanho da janela deslizante (p)
ts <- ts_data(tsd$y, sw_size)     # converte série em janelas com p colunas

ts_head(ts)
```

```{r}
# Normalização (min-max por grupo)
preproc <- ts_norm_gminmax()
preproc <- fit(preproc, ts)
ts <- transform(preproc, ts)

ts_head(ts)
```

```{r}
# Divisão em treino e teste
samp <- ts_sample(ts, test_size = 10)
train <- as.data.frame(samp$train)
test  <- as.data.frame(samp$test)
```

```{r}
# Criando o VAE: reduz de 5 -> 3 dimensões (p -> k)
# - num_epochs: menos épocas podem ser suficientes dado o termo KL adicional
auto <- autoenc_variational_e(5, 3, num_epochs = 350)

# Treinando o modelo
auto <- fit(auto, train)
```

```{r}
# Curvas de aprendizado (perda total por época)
fit_loss <- data.frame(
  x = 1:length(auto$train_loss),
  train_loss = auto$train_loss,
  val_loss = auto$val_loss
)
grf <- plot_series(fit_loss, colors = c('Blue', 'Orange'))
plot(grf)
```

```{r}
# Testando o VAE (codificação)
# Mostra amostras do conjunto de teste e a codificação (k colunas)
print(head(test))
result <- transform(auto, test)
print(head(result))
```

