## Autoencoder LSTM (encode)

Este exemplo demonstra o uso de um Autoencoder baseado em LSTM para codificar janelas de uma série temporal. O encoder LSTM aprende representações de sequência reduzindo de p para k dimensões.

Pré‑requisitos
- Python com PyTorch acessível via reticulate
- Pacotes R: daltoolbox, tspredit, daltoolboxdp, ggplot2

Notas rápidas
- Arquitetura: LSTM encoder + MLP/decoder para representar janelas de série temporal.
- Indicado quando há dependência temporal forte na janela.

```{r}
# Instalando dependências do exemplo (se necessário)
install.packages("tspredit")
install.packages("daltoolboxdp")
```

```{r}
# Carregando pacotes necessários
library(daltoolbox)
library(tspredit)
library(daltoolboxdp)
library(ggplot2)
```

```{r}
# Conjunto de dados de exemplo (série -> janelas)
data(tsd)

sw_size <- 5                      # tamanho da janela deslizante (p)
ts <- ts_data(tsd$y, sw_size)     # converte série em janelas com p colunas

ts_head(ts)
```

```{r}
# Normalização (min-max por grupo)
preproc <- ts_norm_gminmax()
preproc <- fit(preproc, ts)
ts <- transform(preproc, ts)

ts_head(ts)
```

```{r}
# Divisão em treino e teste
samp <- ts_sample(ts, test_size = 10)
train <- as.data.frame(samp$train)
test  <- as.data.frame(samp$test)
```

```{r}
# Criando o autoencoder LSTM: reduz de 5 -> 3 dimensões (p -> k)
# - num_epochs: número de épocas (LSTM pode exigir mais épocas para convergir)
auto <- autoenc_lstm_e(5, 3, num_epochs = 1500)

# Treinando o modelo
auto <- fit(auto, train)
```

```{r}
# Curvas de aprendizado (perda de treino e validação por época)
fit_loss <- data.frame(
  x = 1:length(auto$train_loss),
  train_loss = auto$train_loss,
  val_loss = auto$val_loss
)
grf <- plot_series(fit_loss, colors = c('Blue', 'Orange'))
plot(grf)
```

```{r}
# Testando o autoencoder (codificação)
# Mostra amostras do conjunto de teste e a codificação (k colunas)
print(head(test))
result <- transform(auto, test)
print(head(result))
```

