## Autoencoder (Encode-Decode) — Visão Geral

Este exemplo mostra um autoencoder que codifica e reconstrói a entrada. Após treinar a redução de p → k dimensões, o modelo decodifica de volta para p. Quanto melhor o treino, mais próximo o reconstruído fica do original (erro de reconstrução baixo).

Pré‑requisitos
- Reticulate configurado e Python com PyTorch instalado
- pacotes R: daltoolbox, tspredit, daltoolboxdp, ggplot2

Passo a passo
1) Construir janelas da série temporal
2) Normalizar dados
3) Separar treino e teste
4) Treinar o AE (5 → 3) e acompanhar perdas
5) Reconstruir e calcular métricas (R2, MAPE)

```{r}
# Vanilla autoencoder transformation (encode-decode)

# Considering a dataset with $p$ numerical attributes.

# The goal of the autoencoder is to reduce the dimension of $p$ to $k$, such that these $k$ attributes are enough to recompose the original $p$ attributes. However from the $k$ dimensionals the data is returned back to $p$ dimensions. The higher the quality of autoencoder the similiar is the output from the input.

# installing packages

#install.packages("tspredit")
#install.packages("daltoolboxdp")
```

```{r}
# Carregando pacotes
library(daltoolbox)
library(tspredit)
library(daltoolboxdp)
library(ggplot2)
```

```{r}
# Dataset de exemplo (série → janelas)

data(tsd)

sw_size <- 5
ts <- ts_data(tsd$y, sw_size)

ts_head(ts)
```

```{r}
# Normalização (min-max por grupo)

preproc <- ts_norm_gminmax()
preproc <- fit(preproc, ts)
ts <- transform(preproc, ts)

ts_head(ts)
```

```{r}
# Divisão treino / teste

samp <- ts_sample(ts, test_size = 10)
train <- as.data.frame(samp$train)
test <- as.data.frame(samp$test)
```

```{r}
# Treinando autoencoder (redução 5 → 3)

auto <- autoenc_ed(5, 3)

auto <- fit(auto, train)
```

```{r}
# Curvas de perda de treino e validação
fit_loss <- data.frame(x=1:length(auto$train_loss), train_loss=auto$train_loss, val_loss=auto$val_loss)

grf <- plot_series(fit_loss, colors=c('Blue','Orange'))
plot(grf)
```

```{r}
# Testando: reconstrução do conjunto de teste

print(head(test))
result <- transform(auto, test)
print(head(result))
```

```{r}
# Avaliando qualidade da reconstrução: R² e MAPE por atributo
result <- as.data.frame(result)
names(result) <- names(test)
r2 <- c()
mape <- c()
for (col in names(test)){
r2_col <- cor(test[col], result[col])^2
r2 <- append(r2, r2_col)
mape_col <- mean((abs((result[col] - test[col]))/test[col])[[col]])
mape <- append(mape, mape_col)
print(paste(col, 'R2 test:', r2_col, 'MAPE:', mape_col))
}
print(paste('Means R2 test:', mean(r2), 'MAPE:', mean(mape)))
```
